【裁判字號】    89,上易,536
【裁判日期】    890327
【裁判案由】    竊盜
【裁判全文】
臺灣高等法院臺中分院刑事判決              八十九年度上易字第五三六號
    上  訴  人
    即  被  告  丙○○
右上訴人因竊盜案件，不服臺灣臺中地方法院八十八年度易字第八三九號中華民國八
十九九年一月二十日第一審判決（起訴案號：臺灣臺中地方法院檢察署八十八年度偵
字第三一○○號），提起上訴，本院判決如左：
    主      文
上訴駁回。
    事實及理由
一、本案經本院審理結果，認第一審判決認事用法及量刑均無不當，而原判決以上訴
    人即被告丙○○自民國八十一年起迄八十七年間止，有多次竊盜前科，經執行有
    期徒刑及強制工作完畢後不久，又再犯本件竊盜罪，認被告丙○○有竊盜之習慣
    ，依法諭知令入勞動場所強制工作三年，亦無不合，應予維持，並引用第一審判
    決書記載之事實、證據及理由（如附件）。
二、被告丙○○上訴意旨以原審量刑過重而指摘原判決不當，經核非有理由，應駁回
    其上訴。
據上論斷，應依刑事訴訟法第三百六十八條、第三百七十三條，判決如主文。
本案經檢察官甲○○到庭執行職務。
中      華      民      國    八十九     年      三       月   二十七   日
                                  臺灣高等法院臺中分院刑事第四庭
                                        審判長法  官  羅  得  村
                                              法  官  郭  同  奇
                                              法  官  胡  國  棟
右正本證明與原本無異。
不得上訴。
                                              書記官  吳  麗  慧
中      華      民      國    八十九     年      三       月    三十    日
                                                                        Ｑ
臺灣臺中地方法院刑事判決                          八十八年度易字第八三九號
    公  訴  人  臺灣台中地方法院檢察署檢察官
    被      告  丙○○  男  三十八歲（民國○○年○月○○日生）
                        籍設台中市西屯區○○○街○段三０一號
                        住台中市○○路八九二巷二號七樓之五（在押）
                    身分證統一編號：Ｈ一0000000號
    指定辯護人  本院公設辯護人  賴忠杰
右列被告因竊盜案件，經檢察官提起公訴 (八十八年度偵字第三一ＯＯ號 )，本院判
決如左：
    主  文
丙○○竊盜，累犯，處有期徒刑壹年。應於刑之執行前，令入勞動處所強制工作參年
。扣案之機車鑰匙壹支沒收。
    事  實
一、丙○○前曾於民國八十一年一月三十一日因竊盜案件，經台灣台北地方法院以八
    十年度易字九Ｏ八四號判處有期徒刑十月確定，於八十一年八月二十七日執行完
    畢；又於八十一年九月三十日因竊盜案件，經台灣台北地方法院以八十一年度易
    字第六九三五號判處有期徒刑一年確定，於八十二年九月十二日執行完畢；且於
    八十三年二月八日因竊盜案件，再度為台灣台北地方法院以八十三年度訴字第二
    五九號判處有期徒刑十月，於同年十一月三日縮刑期滿執行完畢；復於八十四年
    三月十三日因竊盜案件，經台灣板橋地方法院以八十四年度易緝字第四號判處有
    期徒刑一年二月，宣告強制工作三年，因撤回上訴確定，於八十七年十月二日執
    行完畢。詎丙○○猶不知悔改，有竊盜之習慣，復基於為自己不法所有之意圖，
    於八十八年一月中旬，在臺中市○○路及綠川東街口，以其自備之鑰匙一支，竊
    取乙○○所有，於八十八年一月十六日中午十二時許，在臺中縣霧峰鄉○○路所
    失竊，引擎號碼業已磨損無法辨識，車牌號碼為ＬＭＲ─一九七號，為不詳姓名
    之人停放該處之機車一部，供己代步之用。嗣於八十八年一月二十四日下午四時
    三十一分許，丙○○騎乘上開機車途經臺中市○○路與成功路口時，為警查獲。
    並扣得丙○○所有，用以發動上開機車之鑰匙一支。
二、案經被害人乙○○訴由臺灣省鐵路警察局第二警務段報請台灣台中地方法院檢察
    署檢察官偵查起訴。
    理    由
一、右揭犯罪事實，業據被告丙○○於警局、檢察官偵訊及本院審理時坦承不諱，核
    與被害人乙○○於警訊中指述情節相符，復有鐵路警察局第二警務段贓物認領保
    管收據、照片、車輛竊盜、車牌失竊資料個別查詢報表－查詢車輛認可資料及搜
    索扣押證明筆錄收據各一紙附卷可資佐證，本件事證明確，被告犯行足堪認定。
二、核被告所為，係犯刑法第三百二十條第一項之竊盜罪。被告前曾於八十三年二月
    八日因竊盜案件，經台灣台北地方法院以八十三年度訴字第二五九號判處有期徒
    刑十月確定，於同年十一月三日縮刑期滿執行完畢；且於八十四年三月十三日因
    竊盜案件，經台灣板橋地方法院以八十四年度易緝字第四號判處有期徒刑一年二
    月，宣告強制工作三年，而撤回上訴確定，於八十七年十月二日執行完畢，有本
    院檢察署刑案資料查註紀錄表一份附卷可稽，其於五年內再犯本件有期徒刑以上
    刑之罪，為累犯，應依刑法第四十七條之規定，加重其刑。爰審酌被告之品行不
    佳，其犯罪之動機、目的、手段、所生危害及犯罪後之態度等一切情狀，量處如
    主文所示之刑，以示懲儆。被告前曾先後於八十一年一月三十一日、同年九月三
    十日、八十三年二月八日以及八十四年三月十三日因竊盜案件，分別經台灣台北
    地方法院判處有期徒刑十月、一年、十月，及經台灣板橋地方法院判處有期徒刑
    一年二月確定，分別於八十一年八月二十七日、八十二年九月十二日執行完畢、
    八十三年十一月三日縮刑期滿執行完畢，以及於八十七年十月二日執行完畢，有
    本院檢察署刑案資料查註紀錄表一份附卷可稽，被告繼之再犯本件之竊盜罪，顯
    見其有竊盜之習慣，是爰依竊盜犯贓物犯保安處分條例第三條第一項第一款之規
    定，諭知於刑之執行前，令入勞動處所強制工作三年，以資矯治。扣案之機車鑰
    匙一支，係被告所有，且供犯本罪所用之物，業據被告供明在卷，爰依刑法第三
    十八條第一項第二款之規定宣告沒收。末按刑事訴訟法第三十五條第二項雖規定
    被告因智能障礙無法為完全之陳述者，應有第一項得為輔佐人之人或其委任之人
    或主管機關指派之社工人員為輔佐人陪同在場；然本件被告既尚知悉陳稱其係緬
    甸之華僑，且在台灣雖有伯父，然未同住，其係居住於華美西街二段三０一號，
    平時從事木工工作，每月賺取二萬餘元，而其非戶長，戶長係更生保護會，且其
    竊取機車，係為工作上下班方便等情，足見其並無智能方面之障礙，且自得為完
    全之陳述，是應無指定輔佐人為其在法院陳述意見之必要，附此敘明。
據上論斷，應依刑事訴訟法第二百九十九條第一項前段，刑法第三百二十條第一項、
第四十七條、第三十八條第一項第二款，竊盜犯贓物犯保安處分條例第三條第一項第
一款、第四條、第五條第一項前段，罰金罰鍰提高標準條例第一條前段，判決如主文
。
中      華      民      國    八十九    年    一      月        二十    日
                              臺灣臺中地方法院刑事第六庭
                                  審判長法  官  蔡 秉 宸
                                法  官  許 秀 芬
                                        法  官  許 惠 瑜
右正本證明與原本無異。
如不服本判決，應於判決送達後十日內向本院提出上訴狀，上訴於臺灣高等法院臺中
分院( 須附繕本 )。
                                        書記官
中     華       民      國    八十九    年    一     月        二十     日
附錄條文：
刑法第三百二十條第一項
意圖為自己或第三人不法之所有，而竊取他人之動產者，為竊盜罪，處五年以下有期
徒刑、拘役或五百元以下罰金。


司法院資訊處製作；財團法人民間司法改革基金會備份。
